【裁判字號】    90,上易,1983
【裁判日期】    901030
【裁判案由】    傷害
【裁判全文】
臺灣高等法院臺中分院刑事判決                    九十年度上易字第一九八三號
    上  訴  人  臺灣南投地方法院檢察署檢察官
    被      告  乙○○
右上訴人因被告傷害案件，不服臺灣南投地方法院九十年度易字第二○八號中華民國
九十年八月一日第一審判決（起訴案號：臺灣南投地方法院檢察署九十年度偵字第九
一七號），提起上訴，本院判決如左：
    主  文
上訴駁回。
    事    實
一、乙○○於民國（下同）八十九年十月十三日凌晨零時三十分許，在南投縣草屯鎮
    ○○路○段九一三號「鄉曲自助式歌唱聯誼中心」，因尋找該店股東張雪燕之男
    友未果，無故遷怒於該店客人甲○○，與七名不詳姓名之成年男子，基於共同犯
    意聯絡，分持球棒、磚塊、滅火器等物毆打甲○○，致甲○○受有頸背、下巴、
    頭皮多處、右前臂等裂傷等傷害，嗣經原審發佈通緝，於九十年六月二十九日緝
    獲到案。
二、案經被害人甲○○訴由臺灣南投地方法院檢察署檢察官偵查起訴。
    理    由
一、訊據被告對於右揭時地拿球棍毆打甲○○右手臂及背部等事實固自白不諱，惟辯
    稱甲○○先動手，伊才打甲○○，伊打完後就有一堆伊不認識的人衝進來一起打
    甲○○云云。經查前開事實，業據告訴人甲○○迭於警訊、偵查及原審到庭指訴
    甚詳，核與證人劉秀榮結證稱：「外面有二位他的朋友進來，有一位拿了一支似
    棒球棍的東西給被告，後來又有一夥人進來」等語情節相符，是以被告辯稱與其
    他毆打甲○○之人並無犯意聯絡云云，要屬事後卸責之辭，洵無可採，此外復有
    甲○○驗傷診斷書一紙附卷可參。本件事證明確，被告犯行洵堪認定。
二、核被告所為，係犯刑法第二百七十七條第一項傷害罪。被告與七名不詳姓名之成
    年男子間，有犯意聯絡，行為分擔，應以共同正犯論。原審依刑法第二十八條、
    第二百七十七條第一項、第四十一條第一項前段、罰金罰鍰提高標準條例第一條
    前段、第二條，審酌被告無端滋事，犯後未與被害人和解，復經原審緝獲始到案
    ，被害人傷勢，及被告態度等一切情狀，量處如原審主文所示之刑，並諭知易科
    罰金之折算標準。被告行為後，刑法第四十一條業已於九十年一月十日修正公布
    ，同年月十二日生效，本件爰依修正後刑法第四十一條第一項前段規定諭知易科
    罰金之折算標準。至於傷害被害人所用之球棒、磚塊、滅火器等物，並未扣案，
    原審不予沒收，核無不合，量刑亦妥適，檢察官上訴意旨略以：「被告犯後毫無
    悔意，經傳訊均故不到庭，且於法院審理中亦拒不到庭，而由法院發布通緝後，
    始於九十年六月二十九日緝獲到案，且於審理中仍飾詞狡辯，犯後態度相當惡劣
    。再衡以被告夥同數人分持球棒、磚塊、滅火器等足致人死傷之物，毆打告訴人
    ，致告訴人頭部、下巴、頸部、前臂等多處裂傷，傷勢嚴重。一般而言，裂傷原
    屬銳器傷所造成之傷害居多，而本案告訴人所受多處裂傷之傷害，係遭被告等以
    鈍器強打而造成，可見被告等下手之殘狠。又告訴人與被告原無何糾葛，被告無
    端滋事，夥同數人毆打告訴人，被告所為損人不利己行為，係以加害無辜第三人
    為主要目的，兼具公共危險之性質，使無辜第三人無端受害，此與因事糾葛而暴
    力報復者相較，被告所為惡性、危險性均更為重大，再者被告犯後拒絕為任何賠
    儐，態度惡劣，毫無悔意，自應從重量刑，以懲不法。然原審判決僅從輕量處被
    告拘役肆拾日，並得易科罰金，顯有未洽等語」，惟查告訴人甲○○之傷勢尚非
    嚴重，有診斷書在卷可稽，原審量刑核無不當，上訴為無理由，應予駁回。
三、據上論斷，應依刑事訴訟法第三百六十八條，判決如主文。
本案經檢察官吳經綸到庭執行職務。
中      華      民      國    九十    年    十      月        三十      日
                                   臺灣高等法院臺中分院刑事第三庭
                                         審判長法  官  方  艤  駐
                                               法  官  廖  柏  基
                                               法  官  劉  連  星
右正本證明與原本無異。
不得上訴。
                                               書記官  顏  子  良
中      華      民      國     九十      年      十       月   三十一   日
附錄論罪科刑法條
中華民國刑法第二百七十七條 (普通傷害罪) ：
傷害人之身體或健康者，處三年以下有期徒刑、拘役或一千元以下罰金。
犯前項之罪因而致人於死者，處無期徒刑或七年以上有期徒刑；致重傷者，處三年以
上十年以下有期徒刑。
             Ｆ


司法院資訊處製作；財團法人民間司法改革基金會備份。
